臺灣桃園地方法院刑事判決　　 　　　　93年度交易字第222號
公　訴　人　臺灣桃園地方法院檢察署檢察官
被　　　告　乙○○　男　20歲.
選任辯護人　林文龍律師
上列被告因過失致死等案件，經檢察官提起公訴（九十三年度偵
字第七八四○號），本院合議庭裁定進行簡式審判程序，判決如
下：
    主      文
乙○○服用酒類，不能安全駕駛動力交通工具而駕駛，處有期徒
刑貳月。又因過失致人於死，處有期徒刑捌月。應執行有期徒刑
玖月。
    事      實
一、乙○○於民國九十三年四月九日凌晨二時許至同日凌晨五時
    許，因其與友人吳啟任將服兵役，遂與吳啟任二人在桃園縣
    中壢市「奪標ＫＴＶ」共同飲用高梁酒，其已不能安全駕駛
    動力交通工具，詎不顧此風險存在，仍於同日凌晨五時許，
    駕駛車牌號碼ＥＺ─四○一八號自用小客車（下稱上開自小
    客車），欲載送吳啟任返回位於桃園縣大園鄉之住處，而沿
    桃一一三號道路，由桃園縣中壢市往大園鄉方向行駛。嗣於
    同日上午六時許，乙○○駕駛上開自小客車行經桃園縣大園
    鄉○○村○○○路○段四二五號前彎道時，其原應注意汽車
    駕駛人飲用酒類後，其吐氣所含酒精濃度超過每公升○．二
    五毫克以上者，不得駕車；行車速度，依標誌或標線之規定
    ，以及行經彎道時，應減速慢行，作隨時停車之準備，且依
    當時天候晴、日間自然光線、路面鋪裝柏油、乾燥、無缺陷
    、無障礙物、視距良好，對於車前各人、車之動態當能確切
    掌握等情況，並無不能注意之情事，竟因飲酒過量致判斷力
    、操控車輛之能力均劣於平時未飲酒時之狀況，亦疏未注意
    行經彎道時，應減速慢行，貿然以超過該路段速限（即時速
    五十公里）時速七十公里之速度疾行，而因駕車失控偏滑，
    使車頭猛烈撞擊該處路旁電桿，上開自小客車之車頭因此全
    部凹陷毀損，並導致副駕駛座之乘客吳啟任因此受有左側硬
    腦膜下腔出血、腦出血併腦腫併腦梗塞之傷害，經送醫急救
    ，仍延至九十三年四月十一日上午七時二十分許，因傷重不
    治死亡。乙○○於肇事後，在未被有偵查犯罪職權之機關或
    公務員發覺其為犯人前，即主動向桃園縣政府警察局大園分
    局交通隊警員邱竹何自首肇事，進而接受本次裁判。另乙○
    ○並經到場處理警員測得吐氣所含酒精濃度每公升達○．三
    五毫克，而查獲上開酒後駕車之情。
二、案經吳啟任之父甲○○告訴及臺灣桃園地方法院檢察署檢察
    官據報相驗後自動檢舉偵查起訴。
    理      由
一、本件經檢察官提起公訴，被告乙○○於準備程序中就被訴事
    實為有罪之陳述，經受命法官告知簡式審判程序之旨，並聽
    取公訴人及被告之意見後，由合議庭裁定進行簡式審判程序
    ，合先敘明。
二、訊據被告乙○○對於右揭時、地，酒後不能安全駕駛動力交
    通工具而駕駛，復因未依規定注意行經彎道時，應減速慢行
    ，且超速行駛而肇事，致被害人吳啟任發生死亡結果，而其
    亦經據報到場處理警員對其實施酒測，測得其吐氣所含酒精
    濃度每公升達○．三五毫克等情坦白承認，並核與告訴人即
    被害人吳啟任之父甲○○於警詢、檢察官訊問時及本院審理
    中所指述被害人吳啟任係因本件車禍發生死亡結果之情節相
    符（見九十三年度相字第六七五號卷第七至十頁、二十六頁
    反面及本院九十三年九月二十二日簡式審判筆錄），且經證
    人即案發當時至現場處理之警員邱竹何於本院審理時結證述
    明確在卷（見本院九十三年十一月五日簡式審判筆錄），另
    參酌被告因酒後駕車超速駕駛，且疏未注意行經彎道時，應
    減速慢行，不慎撞擊路旁電桿，有反應能力、操控車輛能力
    欠佳之情，顯見被告於案發當時確已達於不能安全駕駛動力
    交通工具程度，而仍駕車。此外，復有警製道路交通事故現
    場圖一份、道路交通事故調查報告表二份、酒精濃度測試值
    一份、長庚紀念醫院診斷證明書二紙，及車禍現場、車損照
    片八幀附卷可稽（附於上開相字卷第十三、十一至十二、十
    四至十五、五十三、二十一至二十四頁）。而本件被害人確
    係吳啟任，其係因本件車禍受傷致死，亦經臺灣桃園地方法
    院檢察署檢察官督同檢驗員到場相驗鑑定屬實，製有勘驗筆
    錄、相驗屍體證明書、驗斷書各一份及相驗照片六幀附卷足
    憑（附於上開相字卷第二十五、二十九、三十一至三十五、
    六十二至六十三頁）。再按，汽車駕駛人飲用酒類後，其吐
    氣所含酒精濃度超過每公升○．二五毫克以上者，不得駕車
    。又行車速度，依標誌或標線之規定，無標誌或標線者，在
    市區道路，時速不得超過五○公里；行經彎道時，應減速慢
    行，作隨時停車之準備，此道路交通安全規則第一百十四條
    第二款、第九十三條第一項第一款、第三款亦均定有明文。
    被告考領駕駛執照應對前開規定知之甚詳，被告駕駛汽車自
    應遵守上開規定，並應負有前開注意義務，而參之肇事當時
    天候晴、日間自然光線、路面鋪裝柏油、乾燥、無缺陷、無
    障礙物、視距良好，對於車前各人、車之動態當能確切掌握
    等情況，並無不能注意之情事，被告竟因酒精催化所引起之
    生理反應，已影響其無法正常辨識車前狀況及操控汽車機械
    ，達不能安全駕駛動力交通工具之程度之情形下，仍超速駕
    駛上開自小客車，且疏未注意行經彎道時，應減速慢行，致
    被害人吳啟任受有上開傷勢不治死亡，其有過失甚明。又被
    害人吳啟任既係因本件車禍而受有左側硬腦膜下腔出血、腦
    出血併腦腫併腦梗塞之傷害，嗣經送醫急救後，仍因傷重不
    治死亡，詳如前述，是被告之過失行為與被害人吳啟任死亡
    結果間確具有因果關係。本件事證明確，被告右揭犯行足可
    認定，應依法論科。
三、被告乙○○酒後駕車，又因過失之行為致被害人吳啟任發生
    死亡結果，核其所為係犯刑法第一百八十五條之三之服用酒
    類不能安全駕駛動力交通工具而駕駛罪，及同法第二百七十
    六條第一項之過失致死罪。被告上開所犯二罪間，犯意各別
    ，行為互殊，犯罪構成要件亦不相同，應予分論併罰。再被
    告酒醉駕駛上開自小客車，因而肇事，致被害人死亡，依法
    應負刑事責任，其所犯過失致死罪部分應依道路交通管理處
    罰條例第八十六條第一項規定加重其刑。又被告於車禍發生
    後隨即向前來處理車禍事宜之桃園縣政府警察局大園分局交
    通隊警員邱竹何自首坦承肇事，接受裁判，亦業據警員邱竹
    何於本院審理中結證述在卷（見本院九十三年十一月五日簡
    式審判筆錄），係對於未經發覺之罪自首而受裁判，應依刑
    法第六十二條前段規定就其所犯過失致死罪部分減輕其刑。
    而依刑法第七十一條第一項之規定，刑有加重及減輕者，先
    加後減之。爰審酌被告服用酒類後，於不能安全駕駛之情形
    下，竟仍冒然駕駛車輛上路，以致肇事傷人性命，對被害人
    及家屬所造成之傷害，永遠無法復原，所為非是，且其就本
    件車禍發生之過失程度非輕，又其迄今除因投保強制責任險
    ，而保險公司所給付予被害人家屬之保險金新台幣一百四十
    一萬七千四百九十一元外，尚未與被害人家屬達成和解，賠
    償其等所受損害，惟念其犯罪後坦承犯行，態度尚稱良好，
    及其並無任何前科之素行情形，有臺灣高等法院被告全國前
    案紀錄表一份在卷可稽等一切情狀，分別量處如主文所示之
    刑，並依法定其應執行之刑。
據上論斷，應依刑事訴訟法第二百七十三條之一第一項、第二百
九十九條第一項前段，道路交通管理處罰條例第八十六條第一項
，刑法第一百八十五條之三、第二百七十六條第一項、第六十二
條前段、第五十一條第五款，罰金罰鍰提高標準條例第一條前段
，判決如主文。
本案經檢察官孫沛琦到庭執行職務。
中　　華　　民　　國　　93　　年　　12　　月　　31　　日
                    臺灣桃園地方法院交通法庭
                          法  官  王  美  玲
上正本證明與原本無異。
如不服本判決，應於判決送達後10日內，向本院提出上訴狀，上
訴於本院合議庭。
                          書記官  張  子  涵
中　　華　　民　　國　　94　　年　　1 　　月　　4 　　日
附錄本案論罪科刑法條全文
刑法第185 條之3
服用毒品、麻醉藥品、酒類或其他相類之物，不能安全駕駛動力
交通工具而駕駛者，處一年以下有期徒刑、拘役或三萬元以下罰
金。
刑法第276 條第1 項
因過失致人於死者，處二年以下有期徒刑、拘役或二千元（現已
提高十倍為二萬元）以下罰金。
